【裁判字號】    97,消債更,1566
【裁判日期】    971127
【裁判案由】    聲請更生程序
【裁判全文】
臺灣高雄地方法院民事裁定          97年度消債更字第1566號
聲  請  人  甲○○
上列當事人因消費者債務清理事件聲請更生，本院裁定如下：
    主  文
債務人甲○○自中華民國九十七年十一月二十七日十二時起開始
更生程序。
命司法事務官進行本件更生程序。
    理  由
一、按法院開始更生程序之裁定，應載明其年、月、日、時，並
    即時發生效力。次按法院裁定開始更生或清算程序後，得命
    司法事務官進行更生或清算程序，必要時得選任律師、會計
    師或其他適當之自然人或法人一人為監督人或管理人。消費
    者債務清理條例第45條第1 項、第16條第1 項分別定有明文
    。
二、聲請意旨略以：聲請人前未曾依「中華民國銀行公會會員辦
    理消費金融案件無擔保債務協商機制」請求共同協商債務清
    償方案，後於消費者債務清理條例施行後乃向最大債權金融
    機構即兆豐國際商業銀行股份有限公司（下稱兆豐銀行）請
    求協商而未成立，而聲請人對金融機構因消費借貸所負之債
    務計達新台幣（下同）1,228,007元，惟聲請人工作收入不
    穩定，從事直銷工作因景氣影響業績越來越差，週六、日尚
    兼職於台灣洋艇公司及大予行銷公司以增加收入，每月收入
    僅約18,000元，而其配偶目前亦負債中，且需扶養3 名子女
    ，子女學費又逐年增加，每月收入扣除必要生活費用及扶養
    費後，業幾無法維生而已不能清償債務，而聲請人所負無擔
    保或無優先權之債務總額並未逾1,200 萬元，復未經法院裁
    定開始清算程序或宣告破產，爰依法聲請更生等語。
三、經查，聲請人於消費者債務清理條例公布後，以書面向最大
    債權銀行兆豐銀行請求協商債務清償方案，並表明共同協商
    之意旨，因無法負擔任何還款條件致協商不成立，亦有前置
    協商不成立通知函在卷可按（本院卷第16頁）。又聲請人前
    開主張，業據其提出財產及收入狀況說明書、債權人清冊、
    財團法人金融聯合徵信中心信用報告、聲請人及其配偶之95
    、96年度綜合所得稅各類所得資料清單暨財產歸屬資料清單
    、勞工保險被保險人投保資料表、戶籍謄本、薪資轉帳證明
    、繳費收據、在學證明、註冊費收據、學生證等件在卷為憑
    （見本院卷第6 至9 頁、第10至12頁、第17頁、第23至25頁
    、第41至43頁、第21頁、第19至20頁、第36至38頁、第52至
    53頁、第61至64頁），復查無債務人有消費者債務清理條例
    第6 條第3 項、第8 條或第46條各款所定駁回更生聲請之事
    由存在，則債務人聲請更生，應屬有據，並依上開規定命司
    法事務官進行本件更生程序，爰裁定如主文。
中    華    民    國    97    年    11    月    27    日
                  民事第一庭  法  官  劉惠娟
上為正本係照原本作成
本件不得抗告
本裁定已於97年11月27日12時公告。
中    華    民    國    97    年    11    月    27    日
                              書記官  王高山


司法院資訊處製作；財團法人民間司法改革基金會備份。
